臺灣高等法院刑事判決
110年度金上更一字第3號
參  與  人  玩股網有限公司

代  表  人  胡舒婷
代  理  人  蕭棋云律師
            廖孟意律師
            彭彥植律師
上列參與人因被告蕭向緯、王秉羿、鄧瑋倫及劉呈逸等違反期貨
交易法案件，被告不服臺灣臺北地方法院106年度金訴字第7號，
中華民國109年3月31日第一審判決（起訴案號：臺灣臺北地方檢
察署104年度偵字第22612號），提起上訴，判決後，經最高法院
發回更審，本院判決如下：
    主  文
上訴駁回。
    事  實
一、蕭向緯（原名蕭定國）、王秉羿（原名王天儀）、鄧瑋倫、
    劉呈逸（蕭向緯等4人本案犯行均業經本院109年度金上訴字
    第27號判決判處罪刑確定）明知須經主管機關金融監督管理
    委員會（下稱金管會）之許可，始得接受委任，對期貨交易
    或投資有關事項提供研究分析意見或推介建議，或辦理有關
    之講習及出版品為期貨顧問事業，及招攬期貨交易人從事期
    貨交易而經營其他期貨服務事業，竟在未獲金管會許可並發
    給證照之情形下，共同基於非法經營期貨顧問事業之犯意聯
    絡，先於民國103年5月間，一同成立易匯科技股份有限公司
    （下稱易匯公司），易匯公司並於103年6月1日，與玩股網
    有限公司（下稱玩股網公司）簽訂社團成立合約書，在玩股
    網公司所經營之網站下成立「英雄哥之外匯贏家養成班」網
    路社團（下稱英雄哥社團，網址www.wantgoo.com/club/313
    56.htm），由蕭向緯負責程式設計，王秉羿負責蒐集外匯技
    術分析及總體經濟消息，鄧瑋倫負責蒐集每日外匯波動訊息
    ，劉呈逸負責客戶服務，並分別使用「英雄哥」、「DREAM
    哥」、「歐美隊長」、「GOLD教練」之網路暱稱，於103年6
    月間起至105年12月間止之期間內，定期發表如附件一、二
    所示「參數表」、「盤勢分析」、「操作（策略）規劃」、
    「每日學」等含有渠等對外匯期貨交易主觀投資觀點、研究
    分析意見，及提供名稱各為「牧羊犬」、「（牧羊）雙頭犬
    」、「鬥牛犬」、「（牧羊）閃電犬（閃電俠）」、「超級
    犬」之外匯期貨自動交易程式（下合稱期貨交易程式），並
    依會員之不同投資性格設計推介建議之文章，供加入社團之
    會員利用期貨交易程式直接輸入「參數表」內所列參數而進
    行自動交易，或依渠等所分析之市場趨勢及建議之手數、方
    向、進場位置、操作區間及停損線等具體數值為半自動或手
    動交易，並個別審查各社團會員實際使用真倉交易之資格、
    協助社團會員依社團網路上所公告之資訊申請鐵匯（IRONFX
    ）、福匯（FXCM）、亨達（HANTEC）、富利（VALBURY）等
    海外期貨交易商之交易帳戶與期貨交易程式連結使用，而為
    外匯保證金期貨交易，及協調處理相關海外帳戶交易問題，
    以此等方式經營期貨顧問事業及其他期貨服務事業，更招攬
    如附件三所示之吳家豪、蔡易璋、王長智（網路暱稱「阿智
    」）、沈兆祺（網路暱稱「柳橙汁」）、張婷瑛（網路暱稱
    「ArielChang」）、張孝山（網路暱稱「恭喜發財」）、林
    家緯（網路暱稱「小月」）等會員加入社團，各會員或將社
    團會費匯至玩股網公司之國泰世華商業銀行松山分行帳號00
    0000000000號帳戶（下稱國泰世華銀行帳戶）內或向第三方
    支付公司即台灣里國際有限公司（下稱台灣里公司）付費（
    於扣除手續費用後，台灣里公司再將代收之社團會費匯入玩
    股網公司國泰世華銀行帳戶）後，便得下載使用期貨交易程
    式，總計以此等方式取得如附件三所示之會員社團會費達新
    臺幣（下同）1,459萬2,797元。而會員不論係直接將社團會
    費匯至玩股網公司帳戶或透過台灣里公司向玩股網公司交付
    社團會費，玩股網公司均應將蕭向緯、王秉羿、鄧瑋倫、劉
    呈逸共同招募之會員所繳社團會費之半數，匯入易匯公司之
    台北富邦商業銀行龍江分行帳號000000000000號帳戶（下稱
    易匯公司富邦銀行帳戶）內。
二、蕭向緯等人非法經營期貨顧問等事業之犯罪所得為14,592,7
    97元之半數，即729萬6,399元（小數點以下四捨五入），玩
    股網公司已以前揭方式給付易匯公司678萬2,847元（易匯公
    司因而無償取得犯罪所得678萬2,847元，業經本院109年度
    金上訴字第27號判決予以沒收確定），玩股網公司因而無償
    取得尚餘之犯罪所得51萬3,552元。
三、案經法務部調查局臺北市調查處移送臺灣臺北地方檢察署檢
    察官偵查起訴。
    理  由
一、按對於本案之判決提起上訴者，其效力及於相關之沒收判決
    ，刑事訴訟法第455條之27第1項前段定有明文。本件被告蕭
    向緯、王秉羿、鄧瑋倫、劉呈逸（下稱被告4人）因共同犯
    期貨交易法第112條第5項第5款之非法經營期貨顧問事業罪
    ，經原審各判處有期徒刑6月，並諭知參與人玩股網公司（
    下稱參與人）取得之犯罪所得51萬3,552元沒收，嗣被告4人
    提起上訴，依前揭規定，上訴之效力及於相關之沒收判決，
    先予敘明。
二、上揭被告4人共犯期貨交易法第112條第5項第5款非法經營期
    貨顧問事業罪之犯罪事實，為參與人所不爭執（本院卷第93
    至94、111、182頁），且據被告4人坦承在卷（本院金上訴
    字卷第390、494至495頁），核與證人吳家豪、蔡易璋、王
    長智、沈兆祺、張婷瑛、張孝山、林家緯、王俊貴、黃麒宇
    、胡舒婷之證述相符（偵字第22612號卷一第67至69、100至
    101、115至117、130至132頁、卷二第150至156頁、卷四第1
    77至179、198至201頁、卷五第105至106、137至140頁，原
    審卷二第119、131、164至165、178至179頁），並有易匯公
    司資料查詢表、社團成立合約書、英雄哥社團網頁翻拍資料
    、會員名單及會費明細表、103年9月26日至105年3月7日文
    章翻拍光碟及所列印含如附件一、二所示文章列印資料、華
    南商業銀行總行103年10月14日營清字第1030041130號函及
    所附吳家豪客戶基本資料查詢表、存款往來明細表暨對帳單
    、台新國際商業銀行103年10月16日台新作文字第10323734
    號函及所附蔡易璋帳戶歷史交易明細查詢表、蔡易璋之鐵匯
    海外期貨商開戶證明、台灣里公司與玩股網公司之網路電子
    商務合約書、匯款交易明細表、國泰世華銀行松山分行104
    年8月7日（104）國世松山字第1040000068號函、105年8月1
    日（105）國世松山字第1050000073號函及所附玩股網公司
    帳戶客戶基本資料及往來交易明細表、台北富邦銀行104年9
    月4日北富銀龍江字第1040000022號函、105年7月27日北富
    銀集作字第1050002527號函及所附易匯公司帳戶開戶資料、
    交易明細、各類存款歷史對帳單等件在卷可稽（偵字第2261
    2號卷一第79至81、105至114、141至142、154至162、163至
    166、167至202、203至210、211至253頁、卷四第108至117
    頁、卷五第157至167頁，警聲扣字卷第444至486頁，聲扣字
    卷三第22至71頁，原審光碟影印卷一至四），以上被告4人
    違法行為堪以認定。
三、按犯罪所得，屬於犯罪行為人者，沒收之。犯罪行為人以外
    之自然人、法人或非法人團體，明知他人違法行為而取得犯
    罪所得，或因他人違法行為而無償或以顯不相當之對價取得
    犯罪所得，或犯罪行為人為他人實行違法行為，他人因而取
    得犯罪所得者，亦同，刑法第38條之1第1項前段、第2項定
    有明文。次按參與人財產經認定應沒收者，應對參與人諭知
    沒收該財產之判決；認不應沒收者，應諭知不予沒收之判決
    ，刑事訴訟法第455條之26第1項亦有規定。依刑法第38條之
    1第2項增訂第三人沒收規定之立法理由：「現行犯罪所得之
    沒收，以屬於犯罪行為人者為限，則犯罪行為人將其犯罪所
    得轉予第三人情形，犯罪行為人或第三人因而坐享犯罪所得
    ，現行規定無法沒收，而顯失公平正義，故擴大沒收之主體
    範圍，除沒收犯罪行為人取得之犯罪所得外，第三人若非出
    於善意之情形，包括：明知他人違法行為而取得、因他人違
    法行為而無償或以顯不相當對價取得、或犯罪行為人為他人
    實行違法行為，而他人因而取得犯罪所得時，均得沒收之，
    避免該第三人因此而獲利益。至該違法行為不以具有可責性
    ，不以被起訴或證明有罪為必要，爰增訂第二項，以防止脫
    法並填補制裁漏洞。」是刑法擴大沒收之主體範圍，除得沒
    收（追徵）犯罪行為人取得之犯罪所得外，亦得對該第三人
    沒收（追徵）其非出於善意而取得之犯罪所得。而刑法第38
    條之1第2項規定之第三人沒收類型，其第1、2款（即明知他
    人違法行為而取得、因他人違法行為而無償或以顯不相當對
    價取得）學說上稱挪移型；第3款（即犯罪行為人為他人實
    行違法行為，而他人因而取得犯罪所得）學說上稱代理型。
四、經查：
  ㈠被告4人所招收英雄哥社團會員給付之會費（匯入參與人國泰
    世華銀行帳戶），其等係與參與人約定由易匯公司與參與人
    平分所收會費，亦即由參與人取得所收會費半數之平台維護
    費，另半數則匯入易匯公司富邦銀行帳戶，而本案收取如附
    件三所示之會費共計1,459萬2,797元，參與人已以前揭方式
    給付會費半數（即729萬6,399元，小數點以下四捨五入）中
    之678萬2,847元予易匯公司等節，有證人即參與人當時之負
    責人黃麒宇之證述，及參與人106年3月2日刑事陳報狀暨所
    附會費統整計算表1份可稽（偵字第22612號卷一第68至69頁
    、卷五第105、155至167頁），所餘應給付而尚未給付予易
    匯公司之51萬3,552元（計算式：7,296,399－6,782,847＝513
    ,552），為參與人因被告4人非法經營期貨顧問等事業犯行
    而無償取得之犯罪所得，應就參與人經檢察官所扣押國泰世
    華銀行松山分行帳戶內之款項宣告沒收。
  ㈡其餘半數匯入參與人國泰世華銀行帳戶之729萬6,398元：
    ⒈觀之參與人與易匯公司簽訂之社團成立合約書第2條約定：
      甲方（易匯公司）同意玩股網平台社團使用規範，並同意
      依照此規範進行社團活動，且不會發佈違反中華民國法律
      之文章、言論等訊息（下略）等詞（偵字第22612號卷一
      第79頁），且本案並無證據足以認參與人係明知被告4人
      違法行為而取得該729萬6,398元，故不符合刑法第38條之
      1第2項第1款規定應對第三人沒收之情形。
    ⒉又前揭社團成立合約書第3條約定：乙方（參與人）同意在
      合作期間內提供玩股網資源並指導協助甲方成立社團及順
      利運作事宜，以創造雙方最大利益等語（偵字第22612號
      卷一第79頁），可見參與人係提供平台及相關網路服務供
      易匯公司及英雄哥社團使用。因參與人經營網路平台須負
      擔營運成本，本非無償取得該729萬6,398元，再考以刑法
      第38條之1第2項第2款規定之第三人沒收類型（學說上稱
      挪移型），立法本旨在於避免非出於善意之第三人坐享利
      益，則以本案參與人於會員繳交會費期間（如附表三所示
      ，自103年6月至105年105年12月間）所須支出相當成本而
      言，應不能遽認其係該條款所稱以顯不相當對價受移轉犯
      罪所得之情形。此外，卷內亦無其他積極證據足以認參與
      人是以顯不相當之對價取得該729萬6,398元，故此部分亦
      不符合刑法第38條之1第2項第2款應對第三人沒收之規定
      。
    ⒊從而，此部分已匯入參與人國泰世華銀行帳戶之729萬6,39
      8元，無對參與人諭知沒收之必要。
  ㈢此外，公訴意旨固以易匯公司富邦銀行帳戶明細為據，認：
    參與人國泰世華銀行帳戶自103年8月間起至105年8月間，匯
    入易匯公司富邦銀行帳戶共2,293萬5,086元，均係來自被告
    4人之犯罪所得，又因參與人係與被告等人朋分會員所繳會
    費，故參與人因被告4人犯罪至少已獲得2,293萬5,086元，
    應予沒收等語。惟查，除前述1,459萬2,797元外，因易匯公
    司及參與人間曾約定由易匯公司受參與人委任，提供外匯投
    資業務規劃及專案研究等勞務，此有雙方外匯專業資訊諮詢
    顧問合約及多份專案研究合約在卷可稽（原審卷三第2至106
    頁），故參與人匯至易匯公司富邦銀行帳戶內之款項，超出
    上揭數額部分，實未能排除係參與人依約支付易匯公司契約
    報酬之可能，故無就此對參與人諭知沒收犯罪所得之問題，
    併此敘明。
五、上訴駁回之理由：
    原審認參與人因上開被告4人非法經營期貨顧問等事業違法
    行為而無償取得51萬3,552元之事證明確，適用刑法第38條
    之1第2項第2款、刑事訴訟法第455條之26第1項前段規定諭
    知沒收，復說明：公訴意旨雖認參與人因被告4人犯罪至少
    已獲得2,293萬5,086元，惟查除51萬3,552元外，其餘難認
    係無償或以顯不相當對價取得之本案犯罪所得，爰不予宣告
    沒收等旨，經核認事用法，並無違誤，故本件此部分上訴為
    無理由，應予駁回。
據上論斷，應依刑事訴訟法第368條，判決如主文。
本案經檢察官陳映蓁提起公訴，檢察官吳廣莉到庭執行職務。
中　　華　　民　　國　　111 　年　　1 　　月　　6 　　日
                  刑事第五庭  審判長法　官  王屏夏
                                    法　官  林柏泓
                                    法　官  戴嘉清
以上正本證明與原本無異。
如不服本判決，應於收受送達後20日內向本院提出上訴書狀，其
未敘述上訴之理由者並得於提起上訴後20日內向本院補提理由書
（均須按他造當事人之人數附繕本）「切勿逕送上級法院」。
                                    書記官  高建華
中　　華　　民　　國　　111 　年　　1 　　月　　6 　　日
附件一：
項次 日期 作者 文章名稱 卷證出處 備註 1 103.06.24 英雄哥 參數設定表-牧羊犬（可轉換成雙頭犬） 104偵字第22612號卷三，P.154以下 起訴書範圍內 2 103.07.18 英雄哥 看這裡（新版）參數設定表-可自行轉換成雙頭犬 104偵字第22612號卷二，P.53以下 起訴書範圍內 3 104.01.20 英雄哥 2015新春第一砲參數表出爐 104偵字第22612號卷三，P.31以下 起訴書範圍內 4 104.01.30 GOLD教練 2015新春第一砲參數表出爐（新版） 104偵字第22612號卷三，P.29以下 起訴書範圍內 5 104.06.01 GOLD教練 各卷商系統下載及參數表（2015.6.1） 104偵字第22612號卷一，P.23以下 起訴書範圍內 6 105.03.07 GOLD教練 2016模擬公版參數-新版 104偵字第22612號卷三，P.96以下 起訴書範圍內 


附件二：
項次 日期 作者   文章名稱   卷證出處 備註 1 103.09.26 英雄哥 9.26今日盤勢規劃 光碟影印卷一，P.1以下。 　 2 103.09.29 英雄哥 9.29今日盤勢規劃 光碟影印卷一，P.5以下。 　 3 103.09.30 英雄哥 9.30英雄哥個人操作規劃 光碟影印卷一，P.8以下。 　 4 103.10.01 英雄哥 10.1今日盤勢分析 光碟影印卷一，P.11以下。 　 5 103.10.01 英雄哥 10.1操作策略規劃 光碟影印卷一，P.15以下。 　 6 103.10.02 英雄哥 10.2今日盤勢分析 光碟影印卷一，P.17以下。 　 7 103.10.02 英雄哥 10.2操作策略規劃 光碟影印卷一，P.20以下。 　 8 103.10.03 英雄哥 10.3大趨勢策略規劃 光碟影印卷一，P.23以下。 　 9 103.10.03 英雄哥 10.3今日盤勢分析 光碟影印卷一，P.25以下。 　 10 103.10.03 英雄哥 10.3操作策略規劃 光碟影印卷一，P.29以下。 　 11 103.10.05 英雄哥 10.5-10.12本周總結 光碟影印卷一，P.36以下。 　 12 103.10.06 英雄哥 10.6今日盤勢分析 光碟影印卷一，P.32以下。 　 13 103.10.06 英雄哥 10.6操作策略規劃 光碟影印卷一，P.38以下。 　 14 103.10.07 英雄哥 10.7今日盤勢分析 光碟影印卷一，P.40以下。 　 15 103.10.07 英雄哥 10.7操作策略規劃 光碟影印卷一，P.51以下。 　 16 103.10.08 英雄哥 10.8今日盤勢分析 光碟影印卷一，P.43以下。 　 17 103.10.08 英雄哥 10.8 我開始卡SELL了怎麼辦 光碟影印卷一，P.46以下。 　 18 103.10.08 英雄哥 10.8今日趨勢應對表 光碟影印卷一，P.53以下。 　 19 103.10.09 英雄哥 10.9操作策略規劃 光碟影印卷一，P.48以下。 　 20 103.10.09 英雄哥 10.9今日盤勢分析 光碟影印卷一，P.55以下。 　 21 103.10.09 英雄哥 10.9操作策略規劃 光碟影印卷一，P.59以下。 　 22 103.10.10 英雄哥 10.10 操作策略規劃 光碟影印卷一，P.62以下。 　 23 103.10.10 英雄哥 10.10 今日盤勢分析 光碟影印卷一，P.65以下。 　 24 103.10.13 英雄哥 10.13操作策略規劃 光碟影印卷一，P.69以下。 　 25 103.10.13 英雄哥 10.13今日盤勢分析 光碟影印卷一，P.72以下。 　 26 103.10.14 英雄哥 10.14操作策略規劃 光碟影印卷一，P.75以下。 　 27 103.10.14 英雄哥 10.14今日盤勢分析 光碟影印卷一，P.78以下。 　 28 103.10.14 英雄哥 10.14趨勢進場時間點 光碟影印卷一，P.81以下。 　 29 103.10.15 英雄哥 10.15今日盤勢分析 光碟影印卷一，P.83以下。 　 30 103.10.15 英雄哥 10.15操作策略規劃 光碟影印卷一，P.86以下。 　 31 103.10.16 英雄哥 10.16今日趨勢應對法 光碟影印卷一，P.89以下。 　 32 103.10.16 英雄哥 10.16操作策略規劃 光碟影印卷一，P.92以下。 　 33 103.10.17 英雄哥 10.17操作策略規劃 光碟影印卷一，P.95以下。 　 34 103.10.17 英雄哥 10.17今日趨勢應對法 光碟影印卷一，P.98以下。 　 35 103.10.20 英雄哥 10.20今日盤勢分析 光碟影印卷一，P.101以下。 　 36 103.10.20 英雄哥 10.20今日操作規劃 光碟影印卷一，P.104以下。 　 37 103.10.21 英雄哥 10.21盤勢分析 光碟影印卷一，P.107以下。 　 38 103.10.21 英雄哥 10.21操作規劃 光碟影印卷一，P.111以下。 　 39 103.10.22 英雄哥 10.21盤勢分析 光碟影印卷一，P.114以下。 　 40 103.10.22 英雄哥 10.21操作規畫 光碟影印卷一，P.117以下。 　 41 103.10.23 英雄哥 10.22盤勢分析 光碟影印卷一，P.120以下。 　 42 103.10.23 英雄哥 10.22操作規畫 光碟影印卷一，P.123以下。 　 43 103.10.24 英雄哥 10.23盤勢分析 光碟影印卷一，P.126以下。 　 44 103.10.24 英雄哥 10.23操作規畫 光碟影印卷一，P.129以下。 　 45 103.10.26 英雄哥 10.27操作規畫 光碟影印卷一，P.132以下。 　 46 103.10.26 英雄哥 10.27盤勢分析 光碟影印卷一，P.135以下。 　 47 103.10.27 英雄哥 10.28盤勢分析 光碟影印卷一，P.138以下。 　 48 103.10.27 英雄哥 10.28操作規畫 光碟影印卷一，P.142以下。 　 49 103.10.28 英雄哥 10.29操作分析 光碟影印卷一，P.145以下。 　 50 103.10.28 英雄哥 10.29操作規畫 光碟影印卷一，P.148以下。 　 51 103.10.29 英雄哥 10.30盤勢分析 光碟影印卷一，P.151以下。 　 52 103.10.29 英雄哥 10.30操作規畫 光碟影印卷一，P.155以下。 　 53 103.10.30 英雄哥 10.31操作規畫 光碟影印卷一，P.158以下。 　 54 103.10.30 英雄哥 10.31盤勢分析 光碟影印卷一，P.161以下。 　 55 103.11.02 英雄哥 11.3操作規畫 光碟影印卷一，P.165以下。 　 56 103.11.02 英雄哥 11.3盤勢分析 光碟影印卷一，P.169以下。 　 57 103.11.03 英雄哥 11.4操作規畫 光碟影印卷一，P.173以下。 　 58 103.11.04 英雄哥 11.3盤勢分析 光碟影印卷一，P.177以下。 　 59 103.11.04 英雄哥 11.5操作規畫 光碟影印卷一，P.181以下。 　 60 103.11.04 英雄哥 11.5盤勢分析 光碟影印卷一，P.185以下。 　 61 103.11.05 英雄哥 11.6操作規畫 光碟影印卷一，P.189以下。 　 62 103.11.05 英雄哥 11.6盤勢分析 光碟影印卷一，P.193以下。 　 63 103.11.07 英雄哥 11.7非農前規畫分析 光碟影印卷一，P.198以下。 　 64 103.11.06 英雄哥 11.7盤勢分析 光碟影印卷一，P.201以下。 　 65 103.11.06 英雄哥 11.7盤勢規畫 光碟影印卷一，P.206以下。 　 66 103.11.09 英雄哥 11.10盤勢分析 光碟影印卷一，P.210以下。 　 67 103.11.09 英雄哥 11.10操作規畫 光碟影印卷一，P.214以下。 　 68 103.11.09 英雄哥 本週趨勢分析11.10-11.14 光碟影印卷一，P.425以下。 　 69 103.11.10 英雄哥 11.11操作規畫 光碟影印卷一，P.218以下。 　 70 103.11.11 英雄哥 11.11盤勢分析 光碟影印卷一，P.222以下。 　 71 103.11.11 英雄哥 11.12盤勢分析 光碟影印卷一，P.226以下。 　 72 103.11.11 英雄哥 11.12操作規畫 光碟影印卷一，P.231以下。 　 73 103.11.12 英雄哥 11.13盤勢分析 光碟影印卷一，P.239以下。 　 74 103.11.12 英雄哥 11.13操作規畫 光碟影印卷一，P.243以下。 　 75 103.11.13 英雄哥 11.14盤勢分析 光碟影印卷一，P.235以下。 　 76 103.11.13 英雄哥 11.14操作規畫 光碟影印卷一，P.247以下。 　 77 103.11.13 英雄哥 11.14盤勢分析 光碟影印卷一，P.252以下。 　 78 103.11.13 英雄哥 如何看懂每日分析（三）技術分析 104偵字第22612號卷三，P.145以下 起訴書範圍內 79 103.11.16 英雄哥 11.17盤勢分析 光碟影印卷一，P.261以下。 　 80 103.11.16 英雄哥 11.17操作規畫 光碟影印卷一，P.264以下。 　 81 103.11.16 英雄哥 11.17-11.23本週國際消息面分析 光碟影印卷一，P.268以下。 　 82 103.11.17 英雄哥 11.18操作規畫 光碟影印卷一，P.271以下。 　 83 103.11.17 英雄哥 11.18盤勢分析 光碟影印卷一，P.275以下。 　 84 103.11.18 英雄哥 11.19盤勢分析 光碟影印卷一，P.280以下。 　 85 103.11.18 英雄哥 11.19操作分析 光碟影印卷一，P.284以下。 　 86 103.11.19 英雄哥 如何看懂每日分析（四）區間規劃 104偵字第22612號卷三，P.150以下 起訴書範圍內 87 103.11.19 英雄哥 11.20盤勢分析 光碟影印卷一，P.288以下。 　 88 103.11.19 英雄哥 11.20操作規劃 光碟影印卷一，P.292以下。 　 89 103.11.21 英雄哥 11.21盤勢分析 光碟影印卷一，P.296以下。 　 90 103.11.23 英雄哥 11.24操作規畫 光碟影印卷一，P.300以下。 　 91 103.11.23 英雄哥 11.24盤勢分析 光碟影印卷一，P.304以下。 　 92 103.11.24 英雄哥 11.25操作規劃 光碟影印卷一，P.308以下。 　 93 103.11.24 英雄哥 11.25盤勢分析 光碟影印卷一，P.312以下。 　 94 103.11.25 英雄哥 11.26操作規畫 光碟影印卷一，P.316以下。 　 95 103.11.25 英雄哥 11.26盤勢分析 光碟影印卷一，P.320以下。 　 96 103.11.26 英雄哥 11.27盤勢分析 光碟影印卷一，P.324以下。 　 97 103.11.26 英雄哥 11.27操作規劃 光碟影印卷一，P.329以下。 　 98 103.11.28 英雄哥 11.28操作規劃 光碟影印卷一，P.333以下。 　 99 103.11.28 英雄哥 11.28盤勢分析 光碟影印卷一，P.337以下。 　 100 103.11.30 英雄哥 12.1盤勢分析 光碟影印卷一，P.341以下。 　 101 103.11.30 英雄哥 12.1操作規劃 光碟影印卷一，P.346以下。 　 102 103.12.01 英雄哥 12.2盤勢分析 光碟影印卷一，P.350以下。 　 103 103.12.01 英雄哥 12.2操作規劃 光碟影印卷一，P.354以下。 　 104 103.12.02 英雄哥 12.3操作規劃 光碟影印卷一，P358以下。 　 105 103.12.02 英雄哥 12.3盤勢分析 光碟影印卷一，P.362以下。 　 106 103.12.04 英雄哥 12.4操作規劃 光碟影印卷一，P.366以下。 　 107 103.12.04 英雄哥 12.4盤勢分析 光碟影印卷一，P.370以下。 　 108 103.12.04 英雄哥 12.5操作規畫 光碟影印卷一，P.374以下。 　 109 103.12.04 英雄哥 12.5盤勢分析 光碟影印卷一，P.378以下。 　 110 103.12.07 英雄哥 12.8盤勢分析 光碟影印卷一，P.384以下。 　 111 103.12.07 英雄哥 12.8操作規畫 光碟影印卷一，P.388以下。 　 112 103.12.08 英雄哥 12.9盤勢分析 光碟影印卷一，P.392以下。 　 113 103.12.08 英雄哥 12.9操作規畫 光碟影印卷一，P.404以下。 　 114 103.12.10 英雄哥 12.10盤勢規劃 光碟影印卷一，P.396以下。 　 115 103.12.10 英雄哥 12.10盤勢分析 光碟影印卷一，P.400以下。 　 116 103.11.23 英雄哥 本週盤勢分析（11/24-11/30） 光碟影印卷一，P.414以下。 　 117 103.11.30 英雄哥 本週盤勢分析（12.1-12.7） 光碟影印卷一，P.417以下。 　 118 103.12.07 英雄哥 本週盤勢分析（12.8-12.14） 光碟影印卷一，P.420以下。 　 119 103.12.22 英雄哥 每週分析（12/22-12/28） 光碟影印卷一，P.423以下。 　 120 103.12.23 英雄哥 12.23盤勢分析 光碟影印卷一，P.408以下。 　 121 104.01.05 英雄哥 盤勢分析2015.1.6 光碟影印卷二，P.1以下。 　 122 104.01.07 英雄哥 2015/01/08盤勢分析 光碟影印卷二，P.5以下。 　 123 104.01.09 英雄哥 2015.1.9策略規劃 光碟影印卷二，P.9以下。 　 124 104.01.13 英雄哥 2015.1.14操作規劃 104偵字第22612號卷三，P.41以下 起訴書範圍內 125 104.01.13 英雄哥 2015.1.14盤勢分析 104偵字第22612號卷三，P.37以下 起訴書範圍內 126 104.01.14 英雄哥 2015.1.15操作規畫 光碟影印卷二，P.21以下。 　 127 104.01.15 英雄哥 2015.1.16盤勢分析 光碟影印卷二，P.25以下。 　 128 104.01.15 英雄哥 2015.1.16操作規畫 光碟影印卷二，P.29以下。 　 129 104.01.19 英雄哥 2015.1.20盤勢預估 光碟影印卷二，P.33以下。 　 130 104.01.19 英雄哥 2015.1.20操作規畫 光碟影印卷二，P.37以下。 　 131 104.01.20 英雄哥 2015.1.21盤勢分析 光碟影印卷二，P.41以下。 　 132 104.01.20 英雄哥 2015.1.21操作規畫 光碟影印卷二，P.45以下。 　 133 104.01.27 英雄哥 2015.1.28盤勢分析 光碟影印卷二，P.53以下。 　 134 104.01.29 英雄哥 2015.1.30盤勢分析 光碟影印卷二，P.49以下。 　 135 104.02.02 英雄哥 2015.2.3操作規畫 光碟影印卷二，P.57以下。 　 136 104.02.02 英雄哥 2015.2.3盤勢分析 光碟影印卷二，P.59以下。 　 137 104.02.03 英雄哥 2015.2.4盤勢分析 光碟影印卷二，P.66以下。 　 138 104.02.03 英雄哥 2015.2.4盤勢規劃 光碟影印卷二，P.70以下。 　 139 104.02.05 英雄哥 2015.2.5盤勢分析 光碟影印卷二，P.72以下。 　 140 104.02.05 英雄哥 2015.2.5操作規畫 光碟影印卷二，P.114以下。 　 141 104.02.06 英雄哥 2015.2.6盤勢分析 光碟影印卷二，P.76以下。 　 142 104.02.09 英雄哥 2015.2.10盤勢分析 光碟影印卷二，P.80以下。 　 143 104.02.09 英雄哥 2015.2.10操作規劃 光碟影印卷二，P.83以下。 　 144 104.02.10 英雄哥 2015.2.11盤勢分析 光碟影印卷二，P.86以下。 　 145 104.02.10 英雄哥 2015.2.11操作規劃 光碟影印卷二，P.90以下。 　 146 104.02.11 英雄哥 2015.2.12操作規劃 光碟影印卷二，P.96以下。 　 147 104.02.11 英雄哥 2015.2.12盤勢分析 光碟影印卷二，P.98以下。 　 148 104.02.12 英雄哥 2015.2.13操作規劃 光碟影印卷二，P.103以下。 　 149 104.02.12 英雄哥 2015.2.13盤勢分析 光碟影印卷二，P.105以下。 　 150 104.02.16 英雄哥 2015.2.17操作規劃 光碟影印卷二，P.110以下。 　 151 104.02.24 英雄哥 2015.2.25盤勢分析 光碟影印卷二，P.92以下。 　 152 104.02.24 英雄哥 2015.2.25操作規劃 光碟影印卷二，P.112以下。 　 153 104.02.25 英雄哥 2015.2.26策略規劃 光碟影印卷二，P.116以下。 　 154 104.02.25 英雄哥 2015.2.26盤勢分析 光碟影印卷二，P.118以下。 　 155 104.02.26 英雄哥 2015.2.27操作規劃 光碟影印卷二，P.122以下。 　 156 104.02.26 英雄哥 2015.2.27盤勢分析 光碟影印卷二，P.126以下。 　 157 104.03.02 英雄哥 2015.3.3盤勢分析 光碟影印卷二，P.131以下。 　 158 104.03.03 英雄哥 2015.3.4盤勢分析 光碟影印卷二，P.136以下。 　 159 104.03.03 英雄哥 2015.3.4操作規劃 光碟影印卷二，P.140以下。 　 160 104.03.04 英雄哥 2015.3.5操作規劃 光碟影印卷二，P.142以下。 　 161 104.03.04 英雄哥 2015.3.5操作分析 光碟影印卷二，P.144以下。 　 162 104.03.05 英雄哥 2015.3.6盤勢分析 光碟影印卷二，P.149以下。 　 163 104.03.05 英雄哥 2015.3.6操作規劃 光碟影印卷二，P.158以下。 　 164 104.03.09 英雄哥 2015.3.10策略規劃 光碟影印卷二，P.160以下。 　 165 104.03.09 英雄哥 2015.310盤勢分析 光碟影印卷二，P.162以下。 　 166 104.03.10 英雄哥 2015.3.11盤勢分析 光碟影印卷二，P.167以下。 　 167 104.03.10 英雄哥 2015.3.11操作規劃 光碟影印卷二，P.172以下。 　 168 104.03.11 英雄哥 2015.3.12盤勢分析 光碟影印卷二，P.174以下。 　 169 104.03.11 英雄哥 2015.3.12操作規劃 光碟影印卷二，P.176以下。 　 170 104.03.12 英雄哥 2015.3.13操作規劃 光碟影印卷二，P.178以下。 　 171 104.03.12 英雄哥 2015.3.13盤勢分析 光碟影印卷二，P.180以下。 　 172 104.03.16 英雄哥 2015.3.17盤勢分析 光碟影印卷二，P.184以下。 　 173 104.04.01 英雄哥 2015.4.1盤勢分析 光碟影印卷二，P.188以下。 　 174 104.04.01 英雄哥 2015.4.1操作規劃 光碟影印卷二，P.192以下。 　 175 104.04.01 英雄哥 2015.4.2盤勢分析 光碟影印卷二，P.196以下。 　 176 104.04.01 英雄哥 2015.4.2策略規劃 光碟影印卷二，P.200以下。 　 177 104.04.02 英雄哥 2015.4.3策略規劃 光碟影印卷二，P.202以下。 　 178 104.04.02 英雄哥 2015.4.3盤勢分析 光碟影印卷二，P.204以下。 　 179 104.04.06 英雄哥 2015.4.7操作規劃 光碟影印卷二，P.194以下。 　 180 104.04.06 英雄哥 2015.4.7盤勢分析 光碟影印卷二，P.208以下。 　 181 104.04.07 英雄哥 2015.4.8盤勢分析 光碟影印卷二，P.213以下。 　 182 104.04.07 英雄哥 2015.4.8操作規劃 光碟影印卷二，P.218以下。 　 183 104.04.08 英雄哥 2015.4.9盤勢分析 光碟影印卷二，P.220以下。 　 184 104.04.08 英雄哥 2015.4.9操作規劃 光碟影印卷二，P.224以下。 　 185 104.04.09 英雄哥 2015.4.10操作規劃 光碟影印卷二，P.226以下。 　 186 104.04.09 英雄哥 2015.4.10盤勢分析 光碟影印卷二，P.228以下。 　 187 104.04.13 英雄哥 2015.4.14操作規劃 光碟影印卷二，P.233以下。 　 188 104.04.14 英雄哥 2015.4.15盤勢分析 光碟影印卷二，P.235以下。 　 189 104.04.14 英雄哥 2015.4.15操作規劃 光碟影印卷二，P.240以下。 　 190 104.04.14 英雄哥 2015.4.15盤勢分析 光碟影印卷二，P.242以下。 　 191 104.04.16 英雄哥 2015.4.16盤勢分析 光碟影印卷二，P.247以下。 　 192 104.04.16 英雄哥 2015.4.17盤勢分析 光碟影印卷二，P.252以下。 　 193 104.04.23 英雄哥 2015.4.23盤勢分析 光碟影印卷二，P.256以下。 　 194 104.06.04 英雄哥 2015.6.5盤勢分析 104偵字第22612號卷一，P.19以下 起訴書範圍內 195 104.06.04 英雄哥 2015.6.5操作規劃 104偵字第22612號卷一，P.22以下 起訴書範圍內 196 104.06.22 英雄哥 2015.6.23操作規劃 光碟影印卷二，P.261以下。 　 197 104.06.22 英雄哥 2015.6.23盤勢分析（歐盟緊急會議   明早十一點發佈） 光碟影印卷二，P.263以下。 　 198 104.06.24 英雄哥 2015.6.25盤勢分析 光碟影印卷二，P.267以下。 　 199 104.06.25 英雄哥 2015.6.26盤勢分析 光碟影印卷二，P.271以下。 　 200 104.06.29 英雄哥 2015.6.30策略規劃 光碟影印卷二，P.275以下。 　 201 104.06.29 英雄哥 2015.6.30盤勢分析 光碟影印卷二，P.277以下。 　 202 104.07.01 英雄哥 2015.7.1操作規劃 光碟影印卷二，P.281以下。 　 203 104.07.01 英雄哥 2015.7.1盤勢分析 光碟影印卷二，P.283以下。 　 204 104.07.01 英雄哥 2015.7.2盤勢分析 光碟影印卷二，P.290以下。 　 205 104.07.27 英雄哥 2015.7.2每日學（二） 光碟影印卷二，P.288以下。 　 206 104.07.27 英雄哥 2015.7.7每日學（一） 光碟影印卷二，P.294以下。 　 207 104.07.27 英雄哥 2015.7.7每日學（二） 光碟影印卷二，P.298以下。 　 208 104.07.27 英雄哥 2015.7.8每日學（一） 光碟影印卷二，P.300以下。 　 209 104.07.27 英雄哥 2015.7.8每日學（二） 光碟影印卷二，P.304以下。 　 210 104.07.27 英雄哥 2015.7.9每日學（一） 光碟影印卷二，P.306以下。 　 211 104.07.27 英雄哥 2015.7.9每日學（二） 光碟影印卷二，P.310以下。 　 212 104.07.27 英雄哥 2015.7.10每日學（一） 光碟影印卷二，P.312以下。 　 213 104.07.27 英雄哥 2015.7.10每日學（二） 光碟影印卷二，P.316以下。 　 214 104.07.27 英雄哥 2015.7.14每日學（一） 光碟影印卷二，P.318以下。 　 215 104.07.27 英雄哥 2015.7.14每日學（二） 光碟影印卷二，P.322以下。 　 216 104.07.27 英雄哥 2015.7.15每日學（一） 光碟影印卷二，P.324以下。 　 217 104.07.27 英雄哥 2015.7.15每日學（二） 光碟影印卷二，P.328以下。 　 218 104.07.27 英雄哥 2015.7.16每日學（一） 光碟影印卷二，P.330以下。 　 219 104.07.27 英雄哥 2015.7.16每日學（二） 光碟影印卷二，P.334以下。 　 220 104.07.27 英雄哥 2015.7.17每日學（一） 光碟影印卷二，P336以下。 　 221 104.07.27 英雄哥 2015.7.17每日學（二） 光碟影印卷二，P.340以下。 　 222 104.07.27 英雄哥 2015.7.21每日學（一） 光碟影印卷二，P.342以下。 　 223 104.07.27 英雄哥 2015.7.21每日學（二） 光碟影印卷二，P.346以下。 　 224 104.07.27 英雄哥 2015.7.22每日學（一） 光碟影印卷二，P.348以下。 　 225 104.07.27 英雄哥 2015.7.22每日學（二） 光碟影印卷二，P.352以下。 　 226 104.07.22 英雄哥 2015.7.23每日學（一） 光碟影印卷二，P.354以下。 　 227 104.07.22 英雄哥 2015.7.23每日學（二） 光碟影印卷二，P.358以下。 　 228 104.07.23 英雄哥 2015.7.24每日學（一） 光碟影印卷二，P.360以下。 　 229 104.07.23 英雄哥 2015.7.24每日學（二） 光碟影印卷二，P.364以下。 　 230 104.07.28 英雄哥 2015.07.28每日學（一） 光碟影印卷二，P.366以下。 　 231 104.07.28 英雄哥 2015.07.28每日學（二） 光碟影印卷二，P.370以下。 　 232 104.07.29 英雄哥 2015.7.29每日學（一） 光碟影印卷二，P.372以下。 　 233 104.07.29 英雄哥 2015.7.29每日學（二） 光碟影印卷二，P.376以下。 　 234 104.07.29 英雄哥 2015.7.30每日學（一） 光碟影印卷二，P.378以下。 　 235 104.07.29 英雄哥 2015.7.30每日學（二） 光碟影印卷二，P.382以下。 　 236 104.07.30 英雄哥 2015.7.31每日學（一） 光碟影印卷二，P.384以下。 　 237 104.07.30 英雄哥 2015.7.31每日學（二） 光碟影印卷二，P.388以下。 　 238 104.08.04 英雄哥 2015.8.4每日學（一） 光碟影印卷二，P.390以下。 　 239 104.08.04 英雄哥 2015.8.4每日學（二） 光碟影印卷二，P.394以下。 　 240 104.08.05 英雄哥 2015.8.5每日學（一） 光碟影印卷二，P.396以下。 　 241 104.08.05 英雄哥 2015.8.5每日學（二） 光碟影印卷二，P.400以下。 　 242 104.08.05 英雄哥 2015.8.6每日學（一） 光碟影印卷二，P.402以下。 　 243 104.08.05 英雄哥 2015.8.6每日學（二） 光碟影印卷二，P.406以下。 　 244 104.08.07 英雄哥 2015.8.7每日學（一） 光碟影印卷二，P.418以下。 　 245 104.08.07 英雄哥 2015.8.7每日學（二） 光碟影印卷二，P.408以下。 　 246 104.08.11 英雄哥 2015.8.11每日學（一） 光碟影印卷二，P.422以下。 　 247 104.08.11 英雄哥 2015.8.11每日學（二） 光碟影印卷二，P.410以下。 　 248 104.08.11 英雄哥 2015.8.12每日學（一） 光碟影印卷二，P.412以下。 　 249 104.08.11 英雄哥 2015.8.12每日學（二） 光碟影印卷二，P.416以下。 　 250 104.08.13 英雄哥 2015.8.13每日學（一） 光碟影印卷二，P.426以下。 　 251 104.08.13 英雄哥 2015.8.13每日學（二） 光碟影印卷二，P.430以下。 　 252 104.08.14 英雄哥 2015.8.14每日學（一） 光碟影印卷二，P.432以下。 　 253 104.08.14 英雄哥 2015.8.14每日學（二） 光碟影印卷二，P.436以下。 　 254 104.08.19 英雄哥 2015.8.19每日學（一） 光碟影印卷二，P.438以下。 　 255 104.08.19 英雄哥 2015.8.19每日學（二） 光碟影印卷二，P.442以下。 　 256 104.08.19 英雄哥 2015.8.20每日學（一） 光碟影印卷二，P.444以下。 　 257 104.08.19 英雄哥 2015.8.20每日學（二） 光碟影印卷二，P.448以下。 　 258 104.08.21 英雄哥 2015.8.21每日學（一） 光碟影印卷二，P.450以下。 　 259 104.08.21 英雄哥 2015.8.21成功學（二） 光碟影印卷二，P454以下。 　 260 104.08.25 英雄哥 2015.8.25每日學（一） 光碟影印卷二，P.456以下。 　 261 104.08.25 英雄哥 2015.8.25每日學（二） 光碟影印卷二，P.460以下。 　 262 104.08.25 英雄哥 2015.8.26每日學（一） 光碟影印卷二，P.462以下。 　 263 104.08.25 英雄哥 2015.8.26每日學（二） 光碟影印卷二，P.466以下。 　 264 104.08.27 英雄哥 2015.8.27每日學（一） 光碟影印卷二，P.468以下。 　 265 104.08.27 英雄哥 2015.8.27每日學（二） 光碟影印卷二，P.472以下。 　 266 104.08.28 英雄哥 2015.8.28每日學（一） 光碟影印卷二，P.474以下。 　 267 104.08.28 英雄哥 2015.8.28每日學（二） 光碟影印卷二，P.478以下。 　 268 104.09.01 英雄哥 2015.9.1每日學（一） 光碟影印卷二，P.480以下。 　 269 104.09.01 英雄哥 2015.9.1每日學（二） 光碟影印卷二，P.484以下。 　 270 104.09.02 英雄哥 2015.9.2每日學（一） 光碟影印卷二，P.486以下。 　 271 104.09.02 英雄哥 2015.9.2每日學（二） 光碟影印卷二，P.490以下。 　 272 104.09.03 英雄哥 2015.9.3每日學（一） 光碟影印卷二，P.492以下。 　 273 104.09.03 英雄哥 2015.9.3每日學（二） 光碟影印卷二，P.496以下。 　 274 104.09.04 英雄哥 2015.9.4每日學（一） 光碟影印卷二，P.498以下。 　 275 104.09.04 英雄哥 2015.9.4每日學（二） 光碟影印卷二，P.503以下。 　 276 104.09.08 英雄哥 2015.9.8每日學（一） 光碟影印卷二，P.507以下。 　 277 104.09.08 英雄哥 2015.9.8每日學（二） 光碟影印卷二，P.505以下。 　 278 104.09.09 英雄哥 2015.9.9每日學（一） 光碟影印卷二，P511以下。 　 279 104.09.09 英雄哥 2015.9.9每日學（二） 光碟影印卷二，P.516以下。 　 280 104.09.10 英雄哥 2015.9.10每日學（一） 光碟影印卷二，P.518以下。 　 281 104.09.10 英雄哥 2015.9.10每日學（二） 光碟影印卷二，P.522以下。 　 282 104.09.10 英雄哥 2015.9.11每日學（一） 光碟影印卷三，P.1以下。 　 283 104.09.10 英雄哥 2015.9.11每日學（二） 光碟影印卷三，P.5以下。 　 284 104.09.15 英雄哥 2015.9.15每日學（一） 光碟影印卷三，P.7以下。 　 285 104.09.15 英雄哥 2015.9.15每日學（二） 光碟影印卷三，P.11以下。 　 286 104.09.16 英雄哥 2015.9.16每日學（一） 光碟影印卷三，P.13以下。 　 287 104.09.16 英雄哥 2015.9.16每日學（二） 光碟影印卷三，P.18以下。 　 288 104.09.17 英雄哥 2015.9.17每日學（一） 光碟影印卷三，P.20以下。 　 289 104.09.17 英雄哥 2015.9.17每日學（二） 光碟影印卷三，P.24以下。 　 290 104.09.18 英雄哥 2015.9.18每日學（一） 光碟影印卷三，P.26以下。 　 291 104.09.18 英雄哥 2015.9.18每日學（二） 光碟影印卷三，P.31以下。 　 292 104.09.22 英雄哥 2015.9.22每日學（一） 光碟影印卷三，P.33以下。 　 293 104.09.22 英雄哥 2015.9.22每日學（二） 光碟影印卷三，P.37以下。 　 294 104.09.23 英雄哥 2015.9.23每日學（一） 光碟影印卷三，P.39以下。 　 295 104.09.23 英雄哥 2015.9.23每日學（二） 光碟影印卷三，P.43以下。 　 296 104.09.24 英雄哥 2015.9.24每日學（一） 光碟影印卷三，P.45以下。 　 297 104.09.24 英雄哥 2015.9.24每日學（二） 光碟影印卷三，P.49以下。 　 298 104.09.25 英雄哥 2015.9.25每日學（一） 光碟影印卷三，P.51以下。 　 299 104.09.25 英雄哥 2015.9.25每日學（二） 光碟影印卷三，P.55以下。 　 300 104.09.30 英雄哥 2015.9.30每日學（一） 光碟影印卷三，P.57以下。 　 301 104.09.30 英雄哥 2015.9.30每日學（二） 光碟影印卷三，P.61以下。 　 302 104.10.01 英雄哥 2015.10.1每日學（一） 光碟影印卷三，P.63以下。 　 303 104.10.01 英雄哥 2015.10.1每日學（二） 光碟影印卷三，P.67以下。 　 304 104.10.02 英雄哥 2015.10.2每日學（一） 光碟影印卷三，P.69以下。 　 305 104.10.02 英雄哥 2015.10.2每日學（二） 光碟影印卷三，P.73以下。 　 306 104.10.06 英雄哥 2015.10.6每日學（一） 光碟影印卷三，P.75以下。 　 307 104.10.06 英雄哥 2015.10.6每日學（二） 光碟影印卷三，P.79以下。 　 308 104.10.07 英雄哥 2015.10.7每日學（一） 光碟影印卷三，P.81以下。 　 309 104.10.07 英雄哥 2015.10.7每日學（二） 光碟影印卷三，P.85以下。 　 310 104.10.08 英雄哥 2015.10.8每日學（一） 光碟影印卷三，P.87以下。 　 311 104.10.08 英雄哥 2015.10.8每日學（二） 光碟影印卷三，P.91以下。 　 312 104.10.09 英雄哥 2015.10.9每日學（一） 光碟影印卷三，P.93以下。 　 313 104.10.09 英雄哥 2015.10.9每日學（二） 光碟影印卷三，P.97以下。 　 314 104.10.13 英雄哥 2015.10.13每日學（一） 光碟影印卷三，P.99以下。 　 315 104.10.13 英雄哥 2015.10.13每日學（二） 光碟影印卷三，P.103以下。 　 316 104.10.14 英雄哥 2015.10.14每日學（一） 光碟影印卷三，P.105以下。 　 317 104.10.14 英雄哥 2015.10.14每日學（二） 光碟影印卷三，P.111以下。 　 318 104.10.15 英雄哥 2015.10.15每日學（一） 光碟影印卷三，P.113以下。 　 319 104.10.15 英雄哥 2015.10.15每日學（二） 光碟影印卷三，P117以下。 　 320 104.10.16 英雄哥 2015.10.16每日學（一） 光碟影印卷三，P.119以下。 　 321 104.10.16 英雄哥 2015.10.16每日學（二） 光碟影印卷三，P.123以下。 　 322 104.10.20 英雄哥 2015.10.20每日學（一） 光碟影印卷三，P.125以下。 　 323 104.10.20 英雄哥 2015.10.20每日學（二） 光碟影印卷三，P.129以下。 　 324 104.10.21 英雄哥 2015.10.21每日學（一） 光碟影印卷三，P.131以下。 　 325 104.10.21 英雄哥 2015.10.21每日學（二） 光碟影印卷三，P.135以下。 　 326 104.10.22 英雄哥 2015.10.22每日學（一） 光碟影印卷三，P.137以下。 　 327 104.10.22 英雄哥 2015.10.22每日學（二） 光碟影印卷三，P.141以下。 　 328 104.10.23 英雄哥 2015.10.23每日學（一） 光碟影印卷三，P.143以下。 　 329 104.10.23 英雄哥 2015.10.23每日學（二） 光碟影印卷三，P.147以下。 　 330 104.10.27 英雄哥 2015.10.27每日學（一） 光碟影印卷三，P.149以下。 　 331 104.10.27 英雄哥 2015.10.27每日學（二） 光碟影印卷三，P.153以下。 　 332 104.10.28 英雄哥 2015.10.28每日學（一） 光碟影印卷三，P.155以下。 　 333 104.10.28 英雄哥 2015.10.28每日學（二） 光碟影印卷三，P.159以下。 　 334 104.10.29 英雄哥 2015.10.29每日學（一） 光碟影印卷三，P.161以下。 　 335 104.10.29 英雄哥 2015.10.29每日學（二） 光碟影印卷三，P.165以下。 　 336 104.10.30 英雄哥 2015.10.30每日學（一） 光碟影印卷三，P.167以下。 　 337 104.10.30 英雄哥 2015.10.30每日學（二） 光碟影印卷三，P.171以下。 　 338 104.11.03 英雄哥 2015.11.3每日學（一） 光碟影印卷三，P.173以下。 　 339 104.11.03 英雄哥 2015.11.3每日學（二） 光碟影印卷三，P.177以下。 　 340 104.11.04 英雄哥 2015.11.4每日學（一） 光碟影印卷三，P.179以下。 　 341 104.11.04 英雄哥 2015.11.4每日學（二） 光碟影印卷三，P.183以下。 　 342 104.11.05 英雄哥 2015.11.5每日學（一） 光碟影印卷三，P.185以下。 　 343 104.11.05 英雄哥 2015.11.5每日學（二） 光碟影印卷三，P.189以下。 　 344 104.11.06 英雄哥 2015.11.6每日學（一） 光碟影印卷三，P.191以下。 　 345 104.11.06 英雄哥 2015.11.6每日學（二） 光碟影印卷三，P.195以下。 　 346 104.11.10 英雄哥 2015.11.10每日學（一） 光碟影印卷三，P.197以下。 　 347 104.11.10 英雄哥 2015.11.10每日學（二） 光碟影印卷三，P.201以下。 　 348 104.11.11 英雄哥 2015.11.11每日學 光碟影印卷三，P.203以下。 　 349 104.11.11 英雄哥 2015.11.11每日學（二） 光碟影印卷三，P.207以下。 　 350 104.11.12 英雄哥 2015.11.12每日學（二） 光碟影印卷三，P.209以下。 　 351 104.11.13 英雄哥 2015.11.13每日學（一） 光碟影印卷三，P.211以下。 　 352 104.11.17 英雄哥 2015.11.17每日學（一） 光碟影印卷三，P.215以下。 　 353 104.11.17 英雄哥 2015.11.17每日學（二） 光碟影印卷三，P.219以下。 　 354 104.11.18 英雄哥 2015.11.18每日學（一） 光碟影印卷三，P.221以下。 　 355 104.11.18 英雄哥 2015.11.18每日學（二） 光碟影印卷三，P.225以下。 　 356 104.11.19 英雄哥 2015.11.19每日學（一） 光碟影印卷三，P.227以下。 　 357 104.11.19 英雄哥 2015.11.19每日學（二） 光碟影印卷三，P.230以下。 　 358 104.11.20 英雄哥 2015.11.20每日學（一） 光碟影印卷三，P.232以下。 　 359 104.11.20 英雄哥 2015.11.20每日學（二） 光碟影印卷三，P.236以下。 　 360 104.11.24 英雄哥 2015.11.24每日學（二） 光碟影印卷三，P.238以下。 　 361 104.11.25 英雄哥 2015.11.25每日學（一） 光碟影印卷三，P.240以下。 　 362 104.11.25 英雄哥 2015.11.25每日學（二） 光碟影印卷三，P.244以下。 　 363 104.11.26 英雄哥 2015.11.26每日學（一） 光碟影印卷三，P.246以下。 　 364 104.11.26 英雄哥 2015.11.26每日學（二） 光碟影印卷三，P.251以下。 　 365 104.11.27 英雄哥 2015.11.27每日學（一） 光碟影印卷三，P.253以下。 　 366 104.11.27 英雄哥 2015.11.27每日學（二） 光碟影印卷三，P.256以下。 　 367 104.12.01 英雄哥 2015.12.1每日學（一） 光碟影印卷三，P.258以下。 　 368 104.12.01 英雄哥 2015.12.1每日學（二） 光碟影印卷三，P.263以下。 　 369 104.12.02 英雄哥 2015.12.2每日學（一） 光碟影印卷三，P.265以下。 　 370 104.12.02 英雄哥 2015.12.2每日學（二） 光碟影印卷三，P.269以下。 　 371 104.12.03 英雄哥 0000-00-0每日學（一） 104偵字第22612號卷三，P.45以下 起訴書範圍內 372 104.12.03 英雄哥 0000-00-0每日學（二） 104偵字第22612號卷三，P.50以下 起訴書範圍內 373 104.12.04 英雄哥 2015.12.4每日學（一） 光碟影印卷三，P.278以下。 　 374 104.12.04 英雄哥 2015.12.4每日學（二） 光碟影印卷三，P.283以下。 　 

附件三：社團會費明細
編號 消費時間 會員暱稱 消費金額（新臺幣，下同） 1 201406 YUSIEN       36,000  2 201406 魷魚       38,500  3 201406 OT       38,500  4 201406 紫俠       38,500  5 201406 win       38,500  6 201406 philo       38,500  7 201406 黃豆媽       38,500  8 201406 chung       38,500  9 201406 李哈維       38,500  10 201406 小婷       38,500  11 201406 貝魯特       38,500  12 201406 天空藍       38,500  13 201406 Louis828       38,500  14 201406 牧羊人       38,500  15 201406 keterdru       38,500  16 201406 阿宸宸的爸       38,500  17 201406 丫東       38,500  18 201406 丫榮       38,500  19 201406 chrischen       38,500  20 201406 KD       38,500  21 201406 ralph       38,500  22 201406 咖啡       38,500  23 201406 Eric Lin       38,500  24 201406 Q212       38,500  25 201406 charmer       38,500  26 201406 NickH       24,000  27 201406 世界好人多       38,500  28 201406 小鸚鵡       38,500  29 201406 boss       38,500  30 201406 潛水客       38,500  31 201406 skysdf       38,500  32 201406 柳棲汁       38,500  33 201406 紫幽       38,500  34 201406 smoke123       38,500  35 201406 KC       38,500  36 201406 tony       38,500  37 201406 Arthur99       38,500  38 201406 99 劍王王 99       38,500  39 201407 飛天壺       38,500  40 201407 fran       38,500  41 201407 XXXXX       38,500  42 201407 傑克森       38,500  43 201407 hui       38,500  44 201407 殺多破底買嘎空突破賣       38,500  45 201407 ling       38,500  46 201407 matsutakosam       38,500  47 201407 bader       38,500  48 201407 Rossi       38,500  49 201407 Neil       38,500  50 201407 sws       38,500  51 201407 Yiping Cheng       38,500  52 201407 xenia       38,500  53 201407 彭小龜       38,500  54 201407 Ben Huang       38,500  55 201407 小豬       38,500  56 201407 Ariel Chang       38,500  57 201407 愛利克獅       38,500  58 201407 cjy       38,500  59 201407 蘇永傑       38,500  60 201407 KH       38,500  61 201407 芽芽媽       38,500  62 201407 palllkimo       38,500  63 201407 500       38,500  64 201407 winnas       38,500  65 201407 ben       38,500  66 201407 ada       38,500  67 201407 熊熊       38,500  68 201407 every       38,500  69 201407 米粉       38,500  70 201407 阿傑       38,500  71 201407 J       38,500  72 201407 karllee       38,500  73 201407 JB       38,500  74 201407 kelly       38,500  75 201407 張v       38,500  76 201407 秋風       48,000  77 201407 大麥子       48,000  78 201408 gega       27,500  79 201409 珍惜擁有       48,000  80 201409 TMY       24,000  81 201411 owen       40,800  82 201411 A1 Chen       40,800  83 201411 恭喜發財       40,800  84 201411 didi       40,800  85 201411 Irma       40,800  86 201411 宋 33       40,800  87 201411 Alice       40,800  88 201411 阿偉       40,800  89 201411 OT       40,800  90 201411 BOSS       40,800  91 201411 yuki       40,800  92 201411 水星       40,800  93 201411 秋天       40,800  94 201411 ada       40,800  95 201411 角       48,000  96 201504 Gordon Ling       48,000  97 201504 Eric Lin       24,000  98 201504 hui       24,000  99 201504 boss       48,000  100 201504 丫東       24,000  101 201504 天空藍       24,000  102 201504 小婷       24,000  103 201504 KC       24,000  104 201504 Louis828       24,000  105 201504 Q212       24,000  106 201504 Arthur99       24,000  107 201504 Ariel Chang       24,000  108 201504 99 劍王王 99       24,000  109 201504 Irma       24,000  110 201504 飛天壺       48,000  111 201504 xenia       24,000  112 201504 水星       24,000  113 201504 KD       24,000  114 201504 OT       48,000  115 201504 keterdru       24,000  116 201504 ben       24,000  117 201504 ling       24,000  118 201504 Q212       24,000  119 201504 A1 Chen       24,000  120 201504 bader       24,000  121 201504 咖啡       48,000  122 201504 smoke123       24,000  123 201504 宋 33       24,000  124 201504 彭小龜       24,000  125 201504 kelly       24,000  126 201504 角       48,000  127 201504 winnas       72,000  128 201504 yuki       24,000  129 201504 cjy       24,000  130 201504 魷魚       24,000  131 201504 charmer       24,000  132 201504 黃豆媽       24,000  133 201504 skysdf       24,000  134 201504 柳橙汁       48,000  135 201504 bader       24,000  136 201504 fran       24,000  137 201504 芽芽媽       48,000  138 201504 J       24,000  139 201504 didi       24,000  140 201504 A1 Chen       24,000  141 201504 XXXXX       24,000  142 201504 tony       24,000  143 201504 KH       48,000  144 201504 阿傑       24,000  145 201504 張v       24,000  146 201504 貝魯特       24,000  147 201504 珍惜擁有       24,000  148 201504 JB       24,000  149 201504 米粉       24,000  150 201504 Arthur99       24,000  151 201504 Rossi       24,000  152 201504 角       48,000  153 201504 熊熊       24,000  154 201504 蘇永傑       48,000  155 201504 傑克森       24,000  156 201504 palllkimo       24,000  157 201504 philo       48,000  158 201505 stanley.li       48,000  159 201505 Sky       48,000  160 201506 蘇蘇       48,000  161 201506 seize0810       48,000  162 201506 xa0627       48,000  163 201506 yvonne       48,000  164 201506 btcocomo       48,000  165 201506 Jinze Wu       48,000  166 201506 mandy       48,000  167 201506 maraca       48,000  168 201506 arden239       48,000  169 201506 小佑佑       48,000  170 201506 jo       48,000  171 201506 Benson       48,000  172 201506 mina       48,000  173 201506 Eric Chen       48,000  174 201506 Jeff Hsu       48,000  175 201506 亮亮       48,000  176 201506 Jeff Liao       48,000  177 201506 Arkhan       48,000  178 201506 瘦彼得       48,000  179 201506 Neil       48,000  180 201506 何承恩       48,000  181 201506 蝦大叔       48,000  182 201506 lina       48,000  183 201506 Wahaha       48,000  184 201506 stanley       48,000  185 201506 gg       48,000  186 201506 擎飛       48,000  187 201506 跟自己拚了       48,000  188 201506 catken       48,000  189 201506 Ethan       48,000  190 201506 極芥子正道       48,000  191 201506 阿宸宸的爸       48,000  192 201507 Mike W       48,000  193 201507 talex168       48,000  194 201507 Sean Chen       48,000  195 201507 JLin       48,000  196 201507 Feresa       48,000  197 201507 臥龍       48,000  198 201507 藍色狸貓       48,000  199 201507 Ppj Yeh       48,000  200 201507 every       48,000  201 201507 Hao       48,000  202 201507 lala000       48,000  203 201507 小月       48,000  204 201507 rick       48,000  205 201507 yiling       48,000  206 201507 WILLY HSIAO       48,000  207 201507 ghl0506       48,000  208 201507 彌哉       48,000  209 201507 smallice       48,000  210 201507 SOGO       48,000  211 201507 KKK.C2       48,000  212 201507 leon       48,000  213 201507 小明       48,000  214 201507 K222       48,000  215 201507 Lucas       48,000  216 201507 stevenycc       48,000  217 201507 耗子       48,000  218 201507 蟲       48,000  219 201507 simplelife       48,000  220 201507 PS       48,000  221 201507 阿智       48,000  222 201507 UD       48,000  223 201507 嗶兩千       48,000  224 201507 Kevin       48,000  225 201507 林森       48,000  226 201507 tollo       48,000  227 201507 gega       48,000  228 201507 gega       48,000  229 201507 Phil       48,000  230 201507 大吳       48,000  231 201507 摸瞇       48,000  232 201507 Jacob       48,000  233 201507 Ustinovted       48,000  234 201507 Kun-Fu Chang       48,000  235 201507 Helena Yang       48,000  236 201507 羊羽       48,000  237 201507 Leslie       48,000  238 201507 yen       48,000  239 201507 hyshie       48,000  240 201507 hank       48,000  241 201507 mork       48,000  242 201507 6899jen       48,000  243 201507 阿宸宸的爸       48,000  244 201507 sizuco       48,000  245 201507 Jie       48,000  246 201507 LINN       48,000  247 201507 肥妮       48,000  248 201507 Jonathon       48,000  249 201507 馬哥       48,000  250 201507 Angie       48,000  251 201507 李子       48,000  252 201507 NickH       48,000  253 201507 頑汰無       48,000  254 201507 大頭 Brian       48,000  255 201507 南宮       48,000  256 201507 banny       48,000  257 201507 california       48,000  258 201507 show       48,000  259 201507 G8Hali       48,000  260 201507 Gavin       48,000  261 201507 Sun       48,000  262 201507 kuro       48,000  263 201507 小吉       48,000  264 201507 Yui       48,000  265 201507 阿光       48,000  266 201507 Robb       48,000  267 201507 周董       48,000  268 201507 JBG       48,000  269 201507 林軒伃       48,000  270 201507 Allen       48,000  271 201507 Charles       48,000  272 201507 年年有餘       48,000  273 201507 阿邦       48,000  274 201507 Lance Liu       48,000  275 201507 Kai(Calvin)       48,000  276 201507 沉浸在瓶子裡的羊       48,000  277 201507 jack       48,000  278 201507 Alice       48,000  279 201507 luby       48,000  280 201507 阿成       48,000  281 201507 Cloud       56,000  282 201509 Peter       56,000  283 201510 雷大拳       56,000  284 201510 黑咖啡       56,000  285 201511 小朋友       46,812  286 201511 阿蔡       49,280  287 201512 J       49,280  288 201512 恭喜發財       38,640  289 201512 小彬       48,000  290 201512 LINN       48,000  291 201512 Michelle Kuo       47,766  292 201512 黑色雄獅       47,766  293 201512 薺       47,766  294 201512 tutu       47,766  295 201512 牧羊人       49,280  296 201512 Calvin Ho       47,766  297 201512 jean       47,766  298 201512 阿不哆       47,766  299 201512 Jack       47,766  300 201512 guccikai       47,766  301 201512 小瓜       47,766  302 201512 小白       47,766  303 201512 TMY       47,747  304 201512 richwon       48,000  305 201512 Gary       47,766  306 201512 張v       49,280  307 201512 秋天       49,280  308 201512 YUSIEN       46,812  309 201512 小八       48,000  310 201512 君       47,766  311 201512 Benson       48,000  312 201512 魚仔       56,000  313 201512 阿玄丸       47,766  314 201512 yjliou       48,000  315 201512 JPJ       47,766  316 201512 searchfor       47,766  317 201603 阿嵐一號機       56,000  318 201605 heilang       56,000  319 201606 Cloud       46,000  320 201606 Irma       46,000  321 201407 stanley       38,000  322 201607 阿光       36,000  323 201607 摸瞇       36,000  324 201607 smoke123       38,000  325 201607 羊羽       44,000  326 201607 xa0627       44,000  327 201607 KKK.C2       38,000  328 201607 hank       44,000  329 201607 jean       45,000  330 201607 阿不哆       45,000  331 201607 牧羊人       36,000  332 201607 hyshie       38,000  333 201607 JLin       44,000  334 201607 SOGO       36,000  335 201607 G8Hali       36,000  336 201612 阿光       38,000  337 201612 小八       38,000  338 201612 OT       38,000  339 201612 yiling       55,594  340 201612 keterdru       38,000  341 201612 小朋友       38,000  342 201612 JLin       38,000  343 201612 阿蔡       38,000  344 201612 jean       38,000  345 201612 阿不哆       38,000  346 201612 黑咖啡       48,816  347 201612 simplelife       58,520  348 201612 boss       38,000  349 201612 張v       38,000  350 201612 君       38,000  總計       14,592,797